【裁判字號】    98,裁,1063
【裁判日期】    980430
【裁判案由】    更正土地登記
【裁判全文】
最  高  行  政  法  院  裁  定
                                      98年度裁字第1063號
抗  告  人  甲○○
上列抗告人因與相對人桃園縣楊梅地政事務所間更正土地登記事
件，對於中華民國97年12月24日臺北高等行政法院97年度訴字第
1909號裁定，提起抗告，本院裁定如下︰
    主  文
抗告駁回。
抗告訴訟費用由抗告人負擔。
    理  由
一、按當事人對於高等行政法院之裁定得為抗告，其以其他書面
    表示不服者，仍應認係提起抗告。本件抗告人不服臺北高等
    行政法院97年度訴字第1909號裁定（下稱原裁定），提出行
    政訴訟上訴狀，依前揭說明，應認係提起抗告，依抗告程序
    審理，合先敘明。
二、次按抗告法院認抗告為不合法或無理由者，應為駁回抗告之
    裁定。本件原裁定以：抗告人聲明請求「相對人應將桃園縣
    楊梅鎮○○段457地號與同段389地號土地之界址依照如附圖
    OP A、B、C、D連接線辦理地籍圖及土地面積更正登記」，
    依其理由，係認因地政機關之疏失而造成界址錯誤調解，請
    求相對人更正地界登記，然更正登記必須由地政機關依法調
    查後，以「行政處分」為之，並非「行政處分以外之其他非
    財產上之給付」，該部分抗告人只得依法申請，經訴願程序
    後提起課予義務之訴訟，不得逕提起行政訴訟法第8條給付
    之訴。本件抗告人並未向相對人提起任何「更正登記」之申
    請而遭否准，抗告人雖主張已向桃園縣政府、內政部聲明不
    服相對人所為處分，該等機關回覆均未記載教示期間，依訴
    願法第92條規定，抗告人1年內提起訴訟均未逾期云云，惟
    抗告人均係就桃園縣政府調處結果及重測結果之公告不服，
    抗告人從未向相對人申請「更正登記」而遭否准，亦未經訴
    願程序，抗告人逕對相對人提起「更正登記」之給付訴訟，
    自難謂合法等由，乃將抗告人之訴駁回。
三、抗告意旨略謂：民國（下同）94年11月4日調處未達成協議
    ，調解委員會乃以91年9月30日之調處結果，以B點之圍牆向
    西移85公分，若以B點少2.45公尺，A點少0.65公尺，面積少
    39.68平方公尺，91年9月30日協調結果為557.32平方公尺，
    而協調後卻是607.42平方公尺，差距50.1平方公尺，有明顯
    缺失；且地政機關不依調處結果釘樁，經抗告人當場抗議及
    陳情，地政機關仍不依法行政云云。經核抗告人之上開理由
    ，無非說明其對於訴外人桃園縣政府調處結果及相對人釘樁
    不服之理由，並未對原裁定以其未向相對人申請更正登記而
    遭否准，亦未經訴願程序，逕對相對人提起更正登記之給付
    訴訟，起訴不合法，而裁定駁回其訴，陳明任何不服之理由
    ，其抗告自難認有理由，應予駁回。
四、據上論結，本件抗告為無理由。依行政訴訟法第104條、民
    事訴訟法第95條、第78條，裁定如主文。
中    華    民    國    98    年    4     月    30    日
                    最高行政法院第四庭
                        審判長法官  劉  鑫  楨
                              法官  吳  慧  娟
                              法官  黃  淑  玲
                              法官  劉  介  中
                              法官  曹  瑞  卿
以  上  正  本  證  明  與  原  本  無  異
中    華    民    國    98    年    4     月    30    日
                              書記官  吳  玫  瑩


司法院資訊處製作；財團法人民間司法改革基金會備份。
